臺灣苗栗地方法院刑事判決　　　　　　　 99年度訴字第154號
公　訴　人　臺灣苗栗地方法院檢察署檢察官
被　　　告　陳興勝
指定辯護人　本院公設辯護人蔡文亮
上列被告因違反毒品危害防制條例案件，經檢察官提起公訴（98
年度偵字第6087號），本院判決如下：
    主    文
陳興勝共同製造第二級毒品，累犯，處有期徒刑肆年。沒收情形
如附表一、二所示。
    犯罪事實
一、陳興勝與黃筆生（現經本院拘提中）共同基於製造第二級毒
    品甲基安非他命之犯意聯絡，以渠等習得之由含有製造甲基
    安非他命所需原料、假麻黃鹼（亦稱麻黃鹼或麻黃素）之感
    冒藥中萃取假麻黃鹼，再進而以「紅磷法」進行甲基安非他
    命製毒之方式，製造甲基安非他命。渠等謀議後，即由陳興
    勝於98年10月間向不知情之陳彥凱購買含有假麻鹼之感冒藥
    劑1 萬顆，並分別由陳興勝、黃筆生購置由感冒藥萃取假麻
    黃鹼及製造甲基安非他命之化學藥劑及器具，再於98年10月
    中旬某日，由陳興勝在彰化縣埔心鄉○○路131 號，將其購
    得之感冒藥萃取出假麻黃鹼之白色粉末，再加入紅磷及其他
    化學藥品等進行甲基安非他命製造過程。其後則由黃筆生接
    手相關製程，再由黃筆生於同年月下旬某日將製成之水溶液
    分裝、運回臺北縣新莊市○○路○ 段520-5 號2 樓黃筆生居
    住處等待結晶成甲基安非他命。迨同年11月9 日陳興勝因另
    案涉嫌製造第四級毒品假麻黃鹼案為法務部調查局中部地區
    機動工作站會同其他司法警察機關查獲（涉嫌製造第四級毒
    品罪嫌部分，業經臺灣高等法院臺中分院判處有期徒刑1 年
    10月確定），再依陳興勝之供述，由法務部調查局中部地區
    機動工作站人員會同內政部警政署第三保安警察總隊第一大
    隊、南投憲兵隊、行政院海岸巡防署中區巡防局臺中查緝隊
    等分別在彰化縣埔心鄉○○路131 號處、臺北縣新莊市○○
    路○ 段520-5 號2 樓處查獲，並分別在該二處處所扣得黃筆
    生所有如附表一、二所示製造安非他命器具、物品及待結晶
    之甲基安非他命水溶液等物。並於臺北縣新莊市○○路○ 段
    千禧橋下停車場處查獲黃筆生及陳婉榛（另涉嫌幫助製造本
    案第二級毒品罪嫌，現經本院拘提中），並扣得黃筆生所持
    與本案犯行無涉之安非他命及海洛因各1 包。
二、案經法務部調查局中部地區機動工作站移送臺灣苗栗地方法
    院檢察署檢察官偵查起訴。
    理    由
壹、程序部分：
一、按現行刑事訴訟法關於「鑑定」之規定，除選任自然人充當
    鑑定人外，另設有囑託機關鑑定制度。依同法第198 條、第
    208 條之規定，不論鑑定人或鑑定機關、團體，固均應由法
    院、審判長、受命法官或檢察官視具體個案之需要而為選任
    、囑託，並依第206 條之規定，提出言詞或書面報告，始符
    合同法第159 條第1 項所定得作為證據之「法律有規定」之
    情形；否則所為之鑑定，仍屬傳聞證據。然於司法警察機關
    調查中之案件，為因應實務上或因量大或有急迫之現實需求
    ，併例行性當然有鑑定之必要者，基於檢察一體原則，得由
    該管檢察長對於轄區內之案件，以事前概括選任鑑定人或囑
    託鑑定機關、團體之方式，俾便轄區內之司法警察官、司法
    警察對於調查中之此類案件，得即時送請先前已選任之鑑定
    人或囑託之鑑定機關、團體實施鑑定，以求時效。此種由檢
    察機關概括選任鑑定人或概括囑託鑑定機關、團體，再轉知
    司法警察官、司法警察於調查犯罪時參考辦理之作為，法無
    明文禁止，係為因應現行刑事訴訟法增訂傳聞法則及其例外
    規定之實務運作而為。此種由司法警察官、司法警察依檢察
    官所概括選任之鑑定人或囑託之鑑定機關、團體所為之鑑定
    結果，與檢察官選任或囑託為鑑定者，性質上並無差異，同
    具有證據能力（最高法院96年度台上字第2860號判決意旨參
    照）。經查：本件扣案之附表一、二及附表三編號7 所示之
    物，係經由查獲之調查機關依上開程序送法務部調查局鑑定
    ，則該鑑定機關所出具之鑑定書，自屬前揭「法律有規定」
    得為證據者，而具有證據能力。
二、按被告以外之人於審判外之陳述，雖不符第159 條之1 至第
    159 條之4 之規定，而經當事人於審判程序同意作為證據，
    法院審酌該言詞陳述或書面陳述作成時之情況，認為適當者
    ，亦得為證據；當事人、代理人或辯護人於法院調查證據時
    ，知有第159 條第1 項不得為證據之情形，而未於言詞辯論
    終結前聲明異議者，視為有前項之同意，刑事訴訟法第159
    條之5 定有明文；又當事人同意或有同條第2 項依法視為同
    意某項傳聞證據作為證據使用者，實質上即表示有反對詰問
    權之當事人已放棄其反對詰問權，如法院認為適當，不論該
    傳聞證據是否具備刑事訴訟法第159 條之1 至第159 條之4
    所定情形，均容許作為證據（最高法院97年台上字第6715號
    判決意旨參照）。經查：本件下列所引被告以外之人之審判
    外陳述（含言詞及書面陳述），本院於審理中均一一踐行「
    告以要旨」程序，而檢察官、被告及辯護人在知悉上開證據
    係審判外陳述之情形下，對於各該審判外之陳述，均分別表
    示「同意有證據能力」、「沒有意見」，並未於言詞辯論終
    結前就證據能力聲明異議（見本院卷第173 至182 頁）；而
    本院審酌該等陳述作成時之情況，認為其證據之取得過程並
    無瑕疵，且與待證事實具有關連性，證明力非明顯過低，而
    具適當性，是自均有證據能力。
三、又國家基於犯罪偵查之目的，對被告或犯罪嫌疑人進行通訊
    監察，乃係以監控與過濾受監察人通訊內容之方式，蒐集對
    其有關之紀錄，並將該紀錄予以查扣，作為認定犯罪與否之
    證據，屬於刑事訴訟上強制處分之一種。而監聽係通訊保障
    及監察法第13條第1 項所定通訊監察方法之一，司法警察機
    關依法定程序執行監聽取得之錄音，係以錄音設備之機械作
    用，真實保存當時通訊之內容，如通訊一方為受監察人，司
    法警察在監聽中蒐集所得之通訊者對話，而其通話本身即係
    被告進行犯罪中構成犯罪事實之部分內容，則依前開說明，
    自與所謂「審判外之陳述」無涉，應不受傳聞法則之規範，
    當然具有證據能力。至司法警察依據監聽錄音結果予以翻譯
    而製作之監聽（或稱通訊監察）譯文，屬於文書證據之一種
    ，於被告或訴訟關係人對其譯文之真實性發生爭執或有所懷
    疑時，法院固應依刑事訴訟法第165 條之1 第2 項規定，以
    適當之設備，顯示該監聽錄音帶之聲音，以踐行調查證據之
    程序，俾確認該錄音聲音是否為通訊者本人及其內容與監聽
    譯文之記載是否相符，或以傳喚相關通訊者等方法為證據調
    查。倘被告或訴訟關係人對該通訊監察譯文之真實性並不爭
    執，即無勘驗辨認其錄音聲音之調查必要性，法院於審判期
    日如已踐行提示監聽譯文供當事人辨認或告以要旨，使其表
    示意見等程序並為辯論者，其所為之訴訟程序即無不合（最
    高法院99年台上字第2933號判決意旨參照）。本件對被告陳
    興勝使用之門號0000000000號、共犯黃筆生、陳婉榛分別使
    用之門號0000000000、0000000000號所實施之通訊監察，係
    臺灣苗栗地方法院檢察署檢察官依通訊保障及監察法向本院
    聲請核准實施，有本院98年聲監字第361 、386 號、98年聲
    監續字第609 、658 號等通訊監察書在卷可稽（見98年度偵
    字第6087號卷156 至172 頁），屬合法監聽，是本件司法警
    察機關依法定程序執行監聽取得之錄音，因其通訊者對話本
    身即係被告等進行犯罪中構成犯罪事實之部分內容，是依上
    開說明，自不受傳聞法則之規範，當然具有證據能力。又本
    件經司法警察依據上開監聽錄音結果予以翻譯而製作之各該
    監聽譯文，檢察官、被告及辯護人對各該監聽譯文之真實性
    均不爭執，且本院復已於審判期日向當事人、辯護人提示卷
    附相關之監聽譯文並告以要旨，使其表示意見等程序並為辯
    論，則揆之上開說明，各該監聽譯文自均得作為本案判斷之
    依據。
貳、實體部分：
一、認定事實：
  (一)經查，上開犯罪事實，業據被告陳興勝於警詢、偵查及本院
    中坦承不諱（見98年度偵字第6087號卷【下稱6087號偵卷】
    第46至48、63至64、174 至176 、183 至185 、238 至241
    、254 至256 頁、98年度偵字第1332號卷【下稱1332號偵卷
    】第18至19頁、99年度偵字第1502號卷【下稱1502號偵卷】
    第8 至11頁、本院99年度訴字第154 號卷【下稱本院154 號
    卷】第53至59、138 至142 、159 至160 、173 至182 頁）
    ，並有下列證據足資佐證：
  1.共同被告黃筆生於警詢、偵查及本院中之供述（見6087號偵
    卷第16至19、61、174 至176 、180 至182 、194 至195 、
    244 至246 、254 至256 頁、1332號偵卷第14至17頁、本院
    154 號卷第25至28、53至59、138 至142 頁）。
  2.共同被告陳婉榛於警詢、偵查及本院中之供述（見6087號偵
    卷第35至36、62、174 至176 頁、1332號偵卷第28頁、1502
    號偵卷第78至79頁、本院99年度訴字354 號卷【下稱本院35
    4 號卷】第14至16、21至24、27至30、39至42頁）。
  3.法務部調查局（臺北市調查處）搜索扣押筆錄、法務部調查
    局（臺北市調查處）扣押物品收據、法務部調查局（臺北市
    調查處）扣押物品目錄表各1 份（明細詳如附表一、附表三
    編號7）（見6087號偵卷第10至15頁）。
  4.法務部調查局中部地區機動工作組搜索扣押筆錄、法務部調
    查局中部地區機動工作組扣押物品目錄表各1 份（明細詳如
    附表二）（見6087號偵卷第65至69頁）。
  5.扣押物品清單（見本院154號卷第39至44、64至74頁）。
  6.法務部調查局99年2 月5 日調科壹字第09900055400 號鑑定
    書（見6087號偵卷第209 至237 頁）。
  7.法務部調查局99年4 月22日調科壹字第09900158750 號函，
    內容略以：「... 二、來函所詢本案11件溶液扣押物中，均
    含有甲基安非他命成分。純度由1.00% 至68 .93% 不等。部
    分外觀呈現紅磷法製造甲基安非他命特有的深紅色，且因其
    為化學反應後之溶液，若未經純化，應含有對人體有害之化
    學物質於其中，如扣押物編號貳-25-6 、參-11 及參-20 均
    發現碘成分殘留。故一般而言，該等溶液不適合直接施用。
    惟一般吸食毒品有口服、鼻吸、注射、燒烤吸食等方式，該
    等溶液若經由燒烤吸食，或可將其中所含有之甲基安非他命
    成分氣化後吸食，避免其餘過多化學有害物質進入人體，屬
    可行之施用方式。三、「成品」或「半成品」等用語，係一
    般查緝單位用以區分扣押毒品係液體（或溶液）狀態抑或粉
    末、結晶狀態之用，以化學鑑驗的立場，當毒品先驅原料經
    由適當的條件（該條件可能為溫度、濕度及相對應所必需使
    用的化學藥品、試劑、溶劑等），其化學結構由先驅原料轉
    變為毒品時，即已完成製造之行為，而該毒品「成品」即已
    存在於反應所使用之容器當中，製毒者後續之動作僅在於如
    何將該毒品成品自容器內之反應液純化取出（此階段可能需
    使用各種除色、除味、再結晶、再沈澱等之化學技術，其目
    的均為取得一般施用者較可接受之淺色粉末或結晶）。故不
    應僅憑毒品狀態是否為粉末（或結晶）來判定該毒品是否為
    成品，且因不同施用者吸食習慣不同，如前所述，溶液狀態
    之毒品並非絕不可吸食。」等語（見本院154 號卷第84至85
    頁）。
  8.陳興勝門號0000000000號行動電話監聽譯文（見6087號偵卷
    第73至107 頁）。
  9.黃筆生門號0000000000號行動電話監聽譯文（見6087號偵卷
    第108 至117 、134 至145 頁）。
  10.陳婉榛門號0000000000號行動電話監聽譯文（見6087號偵卷
    第146 至154 頁）。
  11.臺灣苗栗地方法院98年聲監字第361 號通訊監察書、臺灣苗
    栗地方法院通訊監察書電話附表（門號0000000000、000000
    0000號）、臺灣苗栗地方法院98年聲監續字第609 號通訊監
    察書、臺灣苗栗地方法院通訊監察書電話附表（門號000000
    0000、0000000000號）、臺灣苗栗地方法院98年聲監字第38
    6 號通訊監察書、臺灣苗栗地方法院通訊監察書電話附表（
    門號0000000000號）、臺灣苗栗地方法院98年聲監續字第65
    8 號通訊監察書、臺灣苗栗地方法院通訊監察書電話附表（
    門號0000000000號）（見6087號偵卷第156 至172 頁）。
  12.調查局中部機動工作組調查員林崇吉職務報告、調查局中部
    機動工作站調查官林崇吉職務報告（見6087號偵卷第70至72
    、259 至260 頁）。
  (二)綜上所述，上開卷證資料均互核相符，是應足認被告陳興勝
    之自白與事實相符。本件事證明確，被告陳興勝之犯行堪以
    認定，應依法論科。
二、論罪科刑：
  (一)罪名：
    核被告陳興勝所為，係犯毒品危害防制條例第4 條第2 項之
    製造第二級毒品既遂罪。
  (二)共同正犯：
    被告陳興勝與黃筆生間，有犯意聯絡及行為分擔，應論以共
    同正犯。
  (三)累犯加重其刑：
    被告陳興勝前有違反麻醉藥品管理條例、槍砲彈藥刀械管制
    條例、侵占、脫逃、違反毒品危害防制條例等前科，其中於
    88、89年間，因侵占、違反槍砲彈藥刀械管制條例、逃亡、
    違反毒品危害防制條例等案件，經法院判處有期徒刑4 月、
    1 年6 月、1 年6 月、10月、8 月、5 月，應執行有期徒刑
    3 年8 月、1 年確定，經接續執行，於94年10月18日假釋縮
    刑期滿執行完畢之事實，有臺灣高等法院被告前案紀錄表在
    卷可憑，其於5 年以內故意再犯本件有期徒刑以上之罪，為
    累犯，應依刑法第47條第1 項之規定，加重其刑。
  (四)自白減輕其刑：
    按犯第4 條至第8 條之罪於偵查及審判中均自白者，減輕其
    刑，毒品危害防制條例第17條第2 項定有明文。經查，本件
    被告陳興勝犯上開製造第二級毒品之罪後，於本案偵查及審
    判中均自白犯行，有各該偵訊、準備程序及審判程序筆錄在
    卷可憑，自應依毒品危害防制條例第17條第2 項之規定，減
    輕其刑。並依法先加後減。
  (五)本件被告陳興勝尚無毒品危害防制條例第17條第1 項減輕其
    刑規定之適用：
    按毒品危害防制條例第17條第1 項規定，須因供出毒品來源
    ，因而查獲其他正犯或共犯者，始得據以減輕其刑。而其所
    稱「供出毒品來源，因而查獲」，係指被告供出毒品來源之
    有關資料，諸如前手之姓名、年籍、住居所、或其他足資辨
    別之特徵等，使調查或偵查犯罪之公務員因而對之發動調查
    或偵查並查獲者而言。申言之，被告之「供出毒品來源」，
    與調查或偵查犯罪之公務員對之發動調查或偵查並進而查獲
    之間，論理上須具有先後且相當之因果關係，非謂被告一有
    「自白」、「指認」毒品來源之人，而查獲在後，即得依上
    開規定予以減刑（最高法院98年度台上字第6331號判決意旨
    參照）。經查，本件依據上開卷附通訊監察書及電話附表、
    通訊監察譯文、職務報告及法務部調查局中部地區機動工作
    站解送人犯報告書（見6087號卷第1 、2 頁）等卷證資料，
    可知被告陳興勝於98年11月10日供出黃筆生係本件共同製造
    毒品之共同正犯之前，法務部調查局中部地區機動工作站早
    已由執行監聽、跟監過程中，合理懷疑黃筆生與被告陳興勝
    涉嫌共同製造毒品甚明。據此，被告陳興勝之「供出毒品來
    源」，與調查機關查獲黃筆生涉嫌共同製造第二級毒品間，
    顯不具先後且相當之因果關係，是依上開說明，其自無毒品
    危害防制條例第17條第1 項減輕其刑規定之適用餘地，併此
    敘明。
  (六)量刑：
    爰審酌被告陳興勝正值青壯年，不思從事正當工作安分守己
    ，竟圖謀製毒後販售他人取得高額獲利，即率然與黃筆生共
    同從事製造第二級毒品甲基安非他命之犯行，且本次查獲製
    造之毒品數量甚多，倘流入市面，將嚴重戕害社會大眾之身
    心健康，犯罪所生之潛在危害甚為嚴重，惟念及被告陳興勝
    犯後始終坦承犯行，態度尚佳，節省有限之司法資源，兼衡
    其犯罪之動機、目的、手段、生活狀況、智識程度及參與程
    度等一切情狀，量處如主文所示之刑。
  (七)沒收：
  1.按查獲之第一、二級毒品及專供製造或施用第一、二級毒品
    之器具，不問屬於犯人與否，均沒收銷燬之，毒品危害防制
    條例第18條第1 項前段定有明文。經查，扣案如附表一、二
    所示沒收依據為上開法條之各物（詳如附表一、二所示），
    經法務部調查局鑑驗結果，分別檢驗出：(1)含第二級毒品甲
    基安非他命成分，及(2)有第二級毒品甲基安非他命成分殘留
    ，有上開鑑定書1 份在卷可稽，又第二級毒品甲基安非他命
    與各物間已難以析離，且亦無析離之實益，故應將之一併視
    為毒品，而依毒品危害防制條例第18條第1 項前段之規定，
    宣告沒收銷燬（至鑑驗用罄之物，既已滅失，自無庸再予以
    宣告沒收銷燬）。
  2.按依毒品危害防制條例第18條第1 項前段之規定，應予沒收
    銷燬之毒品，以經查獲之第一、二級毒品為限。又毒品依其
    成癮性、濫用性及對社會危害性，共分為四級，上開條例並
    就製造、運輸、販賣、意圖販賣而持有、以非法方法使人施
    用、引誘他人施用及轉讓不同等級之毒品等行為，分別定其
    處罰。至施用或持有第三、四級毒品，因其可罰性較低，故
    未設處罰之規定，僅就施用及持有第一、二級毒品科以刑罰
    。然鑑於第三、四級毒品均係管制藥品，特於同條例第11條
    之1 明定無正當理由，不得擅自持有；第18條第1 項後段復
    規定查獲之第三、四級毒品，無正當理由而擅自持有者，沒
    入銷燬之。從而，依同條例第18條第1 項後段應沒入銷燬之
    毒品，專指查獲施用或持有之第三、四級毒品而言；倘係查
    獲製造、運輸、販賣、意圖販賣而持有、以非法方法使人施
    用、引誘他人施用或轉讓第三、四級毒品，既屬同條例相關
    法條明文規定處罰之犯罪行為，即非該條項應依行政程序沒
    入銷燬之範圍。又同條例第19條第1 項所定「供犯罪所用或
    因犯罪所得之物」，係指犯第4 條至第9 條、第12條、第13
    條或第14條第1 項、第2 項之罪所用或所得之物，不包括毒
    品本身在內，是尚不得援用此項規定為第三、四級毒品之沒
    收依據。再同條例對於查獲之製造、運輸、販賣、意圖販賣
    而持有、以非法方法使人施用、引誘他人施用及轉讓第三、
    四級毒品之沒收，並無特別規定，如其行為已構成犯罪，則
    該毒品即屬不受法律保護之違禁物，應回歸刑法之適用，依
    刑法第38條第1 項第1 款之規定沒收之，始為適法（最高法
    院95年度台上字第5252號、96年度台上字第884 號判決意旨
    參照）。經查，扣案如附表一、二所示沒收依據為上開法條
    之各物（詳如附表一、二所示），經法務部調查局鑑驗結果
    ，分別檢驗出：(1)含第四級毒品假麻黃鹼成分，及(2)有第四
    級毒品假麻黃鹼成分殘留，有上開鑑定書1 份在卷可稽，又
    第四級毒品假麻黃鹼與各物間已難以析離，且亦無析離之實
    益，故應將之一併視為毒品，而依刑法第38條第1 項第1 款
    之規定，宣告沒收（至鑑驗用罄之物，既已滅失，自無庸再
    予以宣告沒收）。
  3.扣案如附表一、二所示沒收依據為毒品危害防制條例第19條
    第1 項之各物（詳如附表一、二所示），均為共同正犯黃筆
    生所有（有上開扣押物品清單在卷可憑），供被告陳興勝、
    黃筆生共同犯本件製造第二級毒品所用之物，業經本院認定
    如前，是自均應依毒品危害防制條例第19條第1 項之規定，
    宣告沒收。
  4.至其餘如附表三所示之扣案物，並無積極證據證明與被告陳
    興勝、黃筆生共同犯本件製造第二級毒品之罪有關，核與本
    案犯罪無涉，爰均不另為沒收之諭知，附此敘明。
參、應適用之法律：
    據上論斷，應依刑事訴訟法第299 條第1 項前段，毒品危害
    防制條例第4 條第2 項、第17條第2 項、第18條第1 項前段
    、第19條第1 項，刑法第11條前段、第28條、第47條第1 項
    、第38條第1項第1 款，判決如主文。
本案經檢察官張文傑到庭執行職務。
中    華    民    國   100    年    3     月    1     日
                  刑事第一庭    審判長法  官   林信旭
                                      法  官   林卉聆
                                      法  官   林大為
以上正本證明與原本無異
。如不服本判決應於收受判決後10日內向本院提出上訴書狀，並
應敘述具體理由。其未敘述上訴理由者，應於上訴期間屆滿後20
日內向本院補提理由書( 均須按他造當事人之人數附繕本) 「切
勿逕送上級法院」。告訴人或被害人如對本判決不服者，應具備
理由請求檢察官上訴，其上訴期間之計算係以檢察官收受判決正
本之日期為準。
                                      書記官  高雙全
中    華    民    國   100    年    3     月    1     日
論罪科刑法條：
毒品危害防制條例第4 條第2 項。
製造、運輸、販賣第二級毒品者，處無期徒刑或 7 年以上有期
徒刑，得併科新臺幣 1 千萬元以下罰金。
 附表一（臺北縣新莊市○○路○ 段520-5 號2 樓處查獲）
┌─┬────┬──┬─────┬──────────┬───────────┬────────┐
│編│物品名稱│數量│扣押物品目│備註                │沒收依據（未標示法條者│本案從刑（沒收）│
│號│        │    │錄表編號  │                    │，即指毒品危害防制條例│                │
│  │        │    │          │                    │）                    │                │
├─┼────┼──┼─────┼──────────┼───────────┼────────┤
│ 1│球型冷凝│1 支│編號貳-1  │                    │第19條第1 項          │扣案之球型冷凝管│
│  │管      │    │          │                    │                      │壹支沒收。      │
├─┼────┼──┼─────┼──────────┼───────────┼────────┤
│ 2│燒瓶支架│1 組│編號貳-2  │                    │第19條第1 項          │扣案之燒瓶支架壹│
│  │        │    │          │                    │                      │組沒收。        │
├─┼────┼──┼─────┼──────────┼───────────┼────────┤
│ 3│電子秤  │2 台│編號貳-3  │發現有第四級毒品先驅│刑法第38條第1 項第1 款│扣案之電子秤台貳│
│  │        │    │          │原料（假）麻黃鹼成分│                      │台沒收。        │
│  │        │    │          │殘留。              │                      │                │
├─┼────┼──┼─────┼──────────┼───────────┼────────┤
│ 4│滴管組  │1 組│編號貳-4  │                    │第19條第1 項          │扣案之滴管組壹組│
│  │        │    │          │                    │                      │沒收。          │
├─┼────┼──┼─────┼──────────┼───────────┼────────┤
│ 5│甲醇    │2 瓶│編號貳-5  │                    │第19條第1 項          │扣案之甲醇貳瓶沒│
│  │        │    │          │                    │                      │收。            │
├─┼────┼──┼─────┼──────────┼───────────┼────────┤
│ 6│製毒秘笈│1 本│編號貳-7  │                    │第19條第1 項          │扣案之製毒秘笈壹│
│  │        │    │          │                    │                      │本沒收。        │
├─┼────┼──┼─────┼──────────┼───────────┼────────┤
│ 7│研磨機  │1 台│編號貳-8  │                    │第19條第1 項          │扣案之研磨機壹台│
│  │        │    │          │                    │                      │沒收。          │
├─┼────┼──┼─────┼──────────┼───────────┼────────┤
│ 8│電磁爐  │1 台│編號貳-9  │發現有第二級第89項毒│第18條第1 項前段      │扣案之電磁爐壹台│
│  │        │    │          │品甲基安非他命成分殘│                      │沒收銷燬。      │
│  │        │    │          │留。                │                      │                │
├─┼────┼──┼─────┼──────────┼───────────┼────────┤
│ 9│煮鍋    │1 只│編號貳-10 │發現有第二級第89項毒│第18條第1 項前段      │扣案之煮鍋壹只沒│
│  │        │    │          │品甲基安非他命及第四│                      │收銷燬。        │
│  │        │    │          │級毒品先驅原料（假）│                      │                │
│  │        │    │          │麻黃鹼成分殘留，亦含│                      │                │
│  │        │    │          │有以紅磷法製造甲基安│                      │                │
│  │        │    │          │非他命過程中所需之碘│                      │                │
│  │        │    │          │成分。              │                      │                │
├─┼────┼──┼─────┼──────────┼───────────┼────────┤
│10│塑膠盤  │2 只│編號貳-11 │發現均有第四級毒品先│編號1 ：第18條第1 項│扣案之編號一塑│
│  │        │    │          │驅原料（假）麻黃鹼成│  前段                │  膠盤壹只沒收銷│
│  │        │    │          │分殘留，其中抽樣編號│其餘：第19條第1 項  │  燬。          │
│  │        │    │          │1 者發現尚有第二級第│                      │扣案之其餘塑膠│
│  │        │    │          │89項毒品甲基安非命成│                      │  盤壹只沒收。  │
│  │        │    │          │分殘留。            │                      │                │
├─┼────┼──┼─────┼──────────┼───────────┼────────┤
│11│攪拌器  │1 只│編號貳-12 │發現有第二級第89項毒│第18條第1 項前段      │扣案之攪拌器壹只│
│  │        │    │          │品甲基安非他命及第四│                      │沒收銷燬。      │
│  │        │    │          │級毒品先驅原料（假）│                      │                │
│  │        │    │          │麻黃鹼成分殘留。    │                      │                │
├─┼────┼──┼─────┼──────────┼───────────┼────────┤
│12│試紙    │2 盒│編號貳-13 │                    │第19條第1 項          │扣案之試紙貳盒沒│
│  │        │    │          │                    │                      │收。            │
├─┼────┼──┼─────┼──────────┼───────────┼────────┤
│13│燒杯    │3 只│編號貳-14 │抽樣編號1 、2 ，發現│編號1、2：第18條第1 │扣案之編號一及│
│  │        │    │          │均有第二級第89項毒品│  項前段              │  編號二燒杯各壹│
│  │        │    │          │甲基安非他命成分殘留│其餘：第19條第1 項  │  只沒收銷燬。  │
│  │        │    │          │，其中編號1 者尚有第│                      │扣案之其餘燒杯│
│  │        │    │          │四級毒品先驅原料（假│                      │  壹只沒收。    │
│  │        │    │          │）麻黃鹼成分殘留。  │                      │                │
├─┼────┼──┼─────┼──────────┼───────────┼────────┤
│14│防毒面具│2 個│編號貳-15 │                    │第19條第1 項          │扣案之防毒面具貳│
│  │        │    │          │                    │                      │個沒收          │
├─┼────┼──┼─────┼──────────┼───────────┼────────┤
│15│漏斗    │3 個│編號貳-16 │抽樣編號1 ，發現有第│編號1：第18條第1 項 │扣案之編號一漏│
│  │        │    │          │二級第89項毒品甲基安│  前段                │  斗壹個沒收銷燬│
│  │        │    │          │非他命成分殘留。    │其餘：第19條第1 項  │  。            │
│  │        │    │          │                    │                      │扣案之其餘漏斗│
│  │        │    │          │                    │                      │  貳個沒收。    │
├─┼────┼──┼─────┼──────────┼───────────┼────────┤
│16│酸鹼測試│1 組│編號貳-17 │發現有第二級第89項毒│第18條第1 項前段      │扣案之酸鹼測試器│
│  │器      │    │          │品甲基安非他命及第四│                      │壹組沒收銷燬。  │
│  │        │    │          │級毒品先驅原料（假）│                      │                │
│  │        │    │          │麻黃鹼成分殘留。    │                      │                │
├─┼────┼──┼─────┼──────────┼───────────┼────────┤
│17│簡易型乾│1 組│編號貳-18 │發現有第二級第89項毒│第18條第1 項前段      │扣案之簡易型乾燥│
│  │燥器    │    │          │品甲基安非他命及第四│                      │器壹組沒收銷燬。│
│  │        │    │          │級毒品先驅原料（假）│                      │                │
│  │        │    │          │麻黃鹼成分殘留。    │                      │                │
├─┼────┼──┼─────┼──────────┼───────────┼────────┤
│18│酒精燈  │1 組│編號貳-19 │                    │第19條第1 項          │扣案之酒精燈壹組│
│  │        │    │          │                    │                      │沒收。          │
├─┼────┼──┼─────┼──────────┼───────────┼────────┤
│19│攪拌匙  │2 只│編號貳-20 │均發現有第二級第89項│第18條第1 項前段      │扣案之攪拌匙貳只│
│  │        │    │          │毒品甲基安非他命及第│                      │沒收銷燬。      │
│  │        │    │          │四級毒品先驅原料（假│                      │                │
│  │        │    │          │）麻黃鹼成分殘留。  │                      │                │
├─┼────┼──┼─────┼──────────┼───────────┼────────┤
│20│瓦斯噴槍│1 支│編號貳-21 │                    │第19條第1 項          │扣案之瓦斯噴槍壹│
│  │        │    │          │                    │                      │支沒收。        │
├─┼────┼──┼─────┼──────────┼───────────┼────────┤
│21│量杯    │3 只│編號貳-22 │抽樣編號1 ，發現含有│第19條第1 項          │扣案之量杯參只沒│
│  │        │    │          │以紅磷法製造甲基安非│                      │收。            │
│  │        │    │          │他命過程中所需之碘成│                      │                │
│  │        │    │          │分。                │                      │                │
├─┼────┼──┼─────┼──────────┼───────────┼────────┤
│22│安培計  │1 只│編號貳-23 │                    │第19條第1 項          │扣案之安培計壹只│
│  │        │    │          │                    │                      │沒收。          │
├─┼────┼──┼─────┼──────────┼───────────┼────────┤
│23│不明結晶│1 桶│編號貳-24 │                    │第19條第1 項          │扣案之不明結晶物│
│  │物      │    │          │                    │                      │壹桶沒收。      │
├─┼────┼──┼─────┼──────────┼───────────┼────────┤
│24│不明化學│10瓶│編號貳    │含第二級第89項毒品甲│第18條第1 項前段      │扣案之第二級毒品│
│  │溶液    │    │-25-1     │基安非他命成分，淨重│                      │甲基安非他命壹瓶│
│  │        │    │          │約1255.00 公克（空瓶│                      │（含瓶，純質淨重│
│  │        │    │          │重約85.00 公克），純│                      │約壹壹捌點陸零公│
│  │        │    │          │度9.45％，純質淨重約│                      │克）沒收銷燬。  │
│  │        │    │          │118.60公克。        │                      │                │
│  │        │    ├─────┼──────────┼───────────┼────────┤
│  │        │    │編號貳    │含第二級第89項毒品甲│第18條第1 項前段      │扣案之第二級毒品│
│  │        │    │-25-2     │基安非他命及第四級毒│                      │甲基安非他命壹瓶│
│  │        │    │          │品先驅原料（假）麻黃│                      │（含瓶，純質淨重│
│  │        │    │          │鹼成分，淨重478.21公│                      │壹柒肆點陸肆公克│
│  │        │    │          │克（空瓶重20.59 公克│                      │）沒收銷燬。    │
│  │        │    │          │），甲基安非他命純度│                      │                │
│  │        │    │          │36.52 ％，純質淨重17│                      │                │
│  │        │    │          │4.64公克；（假）麻黃│                      │                │
│  │        │    │          │鹼純度以1 ％計，純質│                      │                │
│  │        │    │          │淨重4.78公克。      │                      │                │
│  │        │    ├─────┼──────────┼───────────┼────────┤
│  │        │    │編號貳    │含第二級第89項毒品甲│第18條第1 項前段      │扣案之第二級毒品│
│  │        │    │-25-3     │基安非他命成分，淨重│                      │甲基安非他命壹瓶│
│  │        │    │          │約1275.00 公克（空瓶│                      │（含瓶，純質淨重│
│  │        │    │          │重約85.00 公克），純│                      │約參柒肆點玖捌公│
│  │        │    │          │度29.41 ％，純質淨重│                      │克）沒收銷燬。  │
│  │        │    │          │約374.98公克。      │                      │                │
│  │        │    ├─────┼──────────┼───────────┼────────┤
│  │        │    │編號貳    │含第二級第89項毒品甲│第18條第1 項前段      │扣案之第二級毒品│
│  │        │    │-25-4     │基安非他命成分，淨重│                      │甲基安非他命壹瓶│
│  │        │    │          │約852.40公克（空瓶重│                      │（含瓶，純質淨重│
│  │        │    │          │約85 .00公克），純度│                      │約伍壹陸點參零公│
│  │        │    │          │60.57 ％，純質淨重約│                      │克）沒收銷燬。  │
│  │        │    │          │516.30公克。        │                      │                │
│  │        │    ├─────┼──────────┼───────────┼────────┤
│  │        │    │編號貳    │含第二級第89項毒品甲│第18條第1 項前段      │扣案之第二級毒品│
│  │        │    │-25-5     │基安非他命成分，淨重│                      │甲基安非他命壹瓶│
│  │        │    │          │約1245.00 公克（空瓶│                      │（含瓶，純質淨重│
│  │        │    │          │重約85.00 公克），純│                      │約貳陸玖點貳玖公│
│  │        │    │          │度21.63 ％，純質淨重│                      │克）沒收銷燬。  │
│  │        │    │          │約269.29公克。      │                      │                │
│  │        │    ├─────┼──────────┼───────────┼────────┤
│  │        │    │編號貳    │含第二級第89項毒品甲│第18條第1 項前段      │扣案之第二級毒品│
│  │        │    │-25-6     │基安非他命成分，淨重│                      │甲基安非他命壹瓶│
│  │        │    │          │約19.20 公克（空瓶重│                      │（含瓶，純質淨重│
│  │        │    │          │約86 .20公克），純度│                      │約壹參點貳參公克│
│  │        │    │          │68.93 ％，純質淨重約│                      │）沒收銷燬。    │
│  │        │    │          │13.23 公克。亦含有以│                      │                │
│  │        │    │          │紅磷法製造甲基安非他│                      │                │
│  │        │    │          │命過程中所需之碘成分│                      │                │
│  │        │    │          │。                  │                      │                │
│  │        │    ├─────┼──────────┼───────────┼────────┤
│  │        │    │編號貳    │                    │第19條第1 項前段      │扣案之不明化學溶│
│  │        │    │-25-7     │                    │                      │液壹瓶沒收。    │
│  │        │    ├─────┼──────────┼───────────┼────────┤
│  │        │    │編號貳    │含第二級第89項毒品甲│第18條第1 項前段      │扣案之第二級毒品│
│  │        │    │-25-8     │基安非他命及第四級毒│                      │甲基安非他命壹瓶│
│  │        │    │          │品先驅原料（假）麻黃│                      │（含瓶，純質淨重│
│  │        │    │          │鹼成分，淨重約57.80 │                      │約零點伍捌公克）│
│  │        │    │          │公克（空瓶重約86. 20│                      │沒收銷燬。      │
│  │        │    │          │公克），甲基安非他命│                      │                │
│  │        │    │          │純度以1 ％計，純質淨│                      │                │
│  │        │    │          │重約0.58公克；（假）│                      │                │
│  │        │    │          │麻黃鹼純度12.79 ％，│                      │                │
│  │        │    │          │純質淨重約7.39 公 克│                      │                │
│  │        │    │          │。                  │                      │                │
│  │        │    ├─────┼──────────┼───────────┼────────┤
│  │        │    │編號貳    │含第二級第89項毒品甲│第18條第1 項前段      │扣案之第二級毒品│
│  │        │    │-25-9     │基安非他命成分，淨重│                      │甲基安非他命壹瓶│
│  │        │    │          │約288.80公克（空瓶重│                      │（含瓶，純質淨重│
│  │        │    │          │約85 .00公克），純度│                      │約貳點捌玖公克）│
│  │        │    │          │以1 ％計，純質淨重約│                      │沒收銷燬。      │
│  │        │    │          │2.89公克。          │                      │                │
│  │        │    ├─────┼──────────┼───────────┼────────┤
│  │        │    │編號貳    │含第二級第89項毒品甲│第18條第1 項前段      │扣案之第二級毒品│
│  │        │    │-25-10    │基安非他命成分，淨重│                      │甲基安非他命壹瓶│
│  │        │    │          │約488.21公克（空瓶重│                      │（含瓶，純質淨重│
│  │        │    │          │約20 .59公克），純度│                      │約肆點捌捌公克）│
│  │        │    │          │以1 ％計，純質淨重約│                      │沒收銷燬。      │
│  │        │    │          │4.88公克。          │                      │                │
├─┼────┼──┼─────┼──────────┼───────────┼────────┤
│25│丙酮    │2 瓶│編號貳-26 │                    │第19條第1 項          │扣案之丙酮貳瓶沒│
│  │        │    │          │                    │                      │收。            │
├─┼────┼──┼─────┼──────────┼───────────┼────────┤
│26│鹽酸    │1 瓶│編號貳-27 │                    │第19條第1 項          │扣案之鹽酸壹瓶沒│
│  │        │    │          │                    │                      │收。            │
├─┼────┼──┼─────┼──────────┼───────────┼────────┤
│27│酒精    │2 瓶│編號貳-28 │                    │第19條第1 項          │扣案之酒精貳瓶沒│
│  │        │    │          │                    │                      │收。            │
├─┼────┼──┼─────┼──────────┼───────────┼────────┤
│28│感冒藥粉│1 杯│編號貳-29 │含第四級毒品先驅原料│刑法第38條第1 項第1 款│扣案之感冒藥粉壹│
│  │        │    │          │第7 項假麻黃鹼成分，│                      │杯沒收。        │
│  │        │    │          │淨重約19.10 公克（空│                      │                │
│  │        │    │          │紙杯重約6.50公克），│                      │                │
│  │        │    │          │純度47.18 ％，純質淨│                      │                │
│  │        │    │          │重約9.01公克。      │                      │                │
├─┼────┼──┼─────┼──────────┼───────────┼────────┤
│29│不明粉末│3 包│編號貳-30 │均未發現法定毒品成分│第19條第1 項          │扣案之不明粉末參│
│  │        │    │          │，合計淨重158.32公克│                      │包沒收。        │
│  │        │    │          │（空包裝總重8.33公克│                      │                │
│  │        │    │          │）。                │                      │                │
└─┴────┴──┴─────┴──────────┴───────────┴────────┘
 附表二（彰化縣埔心鄉○○路131號處查獲）
┌─┬────┬──┬─────┬──────────┬───────────┬────────┐
│編│物品名稱│數量│扣押物品目│備註                │依據（未標示法條者，即│科刑            │
│號│        │    │錄表編號  │                    │指毒品危害防制條例）  │                │
├─┼────┼──┼─────┼──────────┼───────────┼────────┤
│ 1│塑膠量杯│7 個│編號參-1  │抽樣編號2 ，發現含有│第19條第1 項          │扣案之塑膠量杯柒│
│  │        │    │          │以紅磷法製造甲基安非│                      │個沒收。        │
│  │        │    │          │他命過程中所需之碘成│                      │                │
│  │        │    │          │分。                │                      │                │
├─┼────┼──┼─────┼──────────┼───────────┼────────┤
│ 2│塑膠漏斗│4 個│編號參-2  │                    │第19條第1 項          │扣案之塑膠漏斗肆│
│  │        │    │          │                    │                      │個沒收。        │
├─┼────┼──┼─────┼──────────┼───────────┼────────┤
│ 3│大塑膠漏│1 個│編號參-3  │                    │第19條第1 項          │扣案之大塑膠漏斗│
│  │斗      │    │          │                    │                      │壹個沒收。      │
├─┼────┼──┼─────┼──────────┼───────────┼────────┤
│ 4│冷凝管  │4 支│編號參-4  │                    │第19條第1 項          │扣案之冷凝管肆支│
│  │        │    │          │                    │                      │沒收。          │
├─┼────┼──┼─────┼──────────┼───────────┼────────┤
│ 5│玻璃燒杯│4 支│編號參-5  │抽樣編號1 、2 ，發現│編號1 ：刑法第38條第│扣案之編號一玻│
│  │        │    │          │均有第四級毒品先驅原│  1 項第1 款          │  璃燒杯壹支沒收│
│  │        │    │          │料（假）麻黃鹼成分殘│編號2 ：第18條第1 項│  。            │
│  │        │    │          │留；其中編號2 者，尚│  前段                │扣案之編號二玻│
│  │        │    │          │發現有第二級第89 項 │其餘：第19條第1 項  │  璃燒杯壹支沒收│
│  │        │    │          │毒品甲基安非他命成分│                      │  銷燬。        │
│  │        │    │          │殘留。              │                      │扣案之其餘玻璃│
│  │        │    │          │                    │                      │  燒杯貳支沒收。│
├─┼────┼──┼─────┼──────────┼───────────┼────────┤
│ 6│玻璃燒杯│8 個│編號參-6  │抽樣編號1 ，發現有第│編號1 ：刑法第38條第│扣案之編號一玻│
│  │        │    │          │四級毒品先驅原料（假│  1 項第1 款          │  璃燒杯壹個沒收│
│  │        │    │          │）麻黃鹼成分殘留。抽│編號3 、4：第18條第1│  。            │
│  │        │    │          │樣編號3 、4 ，發現有│  項前段              │扣案之編號三及│
│  │        │    │          │第二級第89項毒品甲基│其餘：第19條第1 項  │  編號四玻璃燒杯│
│  │        │    │          │安非他命成分殘留。  │                      │  各壹個沒收銷燬│
│  │        │    │          │                    │                      │  。            │
│  │        │    │          │                    │                      │扣案之其餘玻璃│
│  │        │    │          │                    │                      │  燒杯伍個沒收。│
├─┼────┼──┼─────┼──────────┼───────────┼────────┤
│ 7│大玻璃燒│1 個│編號參-7  │發現有第二級第89項毒│第18條第1 項前段      │扣案之大玻璃燒杯│
│  │杯      │    │          │品甲基安非他命及第四│                      │壹個沒收銷燬。  │
│  │        │    │          │級毒品先驅原料（假）│                      │                │
│  │        │    │          │麻黃鹼成分殘留。    │                      │                │
├─┼────┼──┼─────┼──────────┼───────────┼────────┤
│ 8│彎管燒杯│1 個│編號參-8  │                    │第19條第1 項          │扣案之彎管燒杯壹│
│  │        │    │          │                    │                      │個沒收。        │
├─┼────┼──┼─────┼──────────┼───────────┼────────┤
│ 9│小玻璃漏│1 只│編號參-9  │                    │第19條第1 項          │扣案之小玻璃漏斗│
│  │斗      │    │          │                    │                      │壹只沒收。      │
├─┼────┼──┼─────┼──────────┼───────────┼────────┤
│10│電子磅秤│2 台│編號參-10 │                    │第19條第1 項          │扣案之電子磅秤貳│
│  │        │    │          │                    │                      │台沒收。        │
├─┼────┼──┼─────┼──────────┼───────────┼────────┤
│11│安非他命│1 瓶│編號參-11 │含第二級第89項毒品甲│第18條第1 項前段      │扣案之第二級毒品│
│  │半成品  │    │          │基安非他命及第四級毒│                      │甲基安非他命壹瓶│
│  │        │    │          │品先驅原料（假）麻黃│                      │（含瓶，純質淨重│
│  │        │    │          │鹼成分，淨重約411.00│                      │約肆點壹壹公克）│
│  │        │    │          │公克（空瓶重約86 .20│                      │沒收銷燬。      │
│  │        │    │          │公克），甲基安非他命│                      │                │
│  │        │    │          │純度以1 ％計，純質淨│                      │                │
│  │        │    │          │重約4.11公克；（假）│                      │                │
│  │        │    │          │麻黃鹼純度以1 ％計，│                      │                │
│  │        │    │          │純質淨重約4. 11 公克│                      │                │
│  │        │    │          │。亦發現含有以紅磷法│                      │                │
│  │        │    │          │製造甲基安非他命過程│                      │                │
│  │        │    │          │中所需之碘成分。    │                      │                │
├─┼────┼──┼─────┼──────────┼───────────┼────────┤
│12│濾（起訴│2 包│編號參-12 │                    │第19條第1 項          │扣案之濾紙貳包沒│
│  │書附表誤│    │          │                    │                      │收。            │
│  │載為【瀘│    │          │                    │                      │                │
│  │】）紙  │    │          │                    │                      │                │
├─┼────┼──┼─────┼──────────┼───────────┼────────┤
│13│濾（起訴│5 個│編號參-13 │                    │第19條第1 項          │扣案之濾水器伍個│
│  │書水器附│    │          │                    │                      │沒收。          │
│  │表誤載為│    │          │                    │                      │                │
│  │【瀘】）│    │          │                    │                      │                │
│  │水器    │    │          │                    │                      │                │
├─┼────┼──┼─────┼──────────┼───────────┼────────┤
│14│電磁爐  │1 個│編號參-14 │發現有第二級第89項毒│第18條第1 項前段      │扣案之電磁爐壹個│
│  │        │    │          │品甲基安非他命及第四│                      │沒收銷燬。      │
│  │        │    │          │級毒品先驅原料（假）│                      │                │
│  │        │    │          │麻黃鹼成分殘留。    │                      │                │
├─┼────┼──┼─────┼──────────┼───────────┼────────┤
│15│加熱器  │2 個│編號參-15 │抽樣編號1 ，發現有第│編號1 ：第18條第1 項│扣案之編號一加│
│  │        │    │          │二級第89項毒品甲基安│  前段                │  熱器壹個沒收銷│
│  │        │    │          │非他命成分殘留。    │其餘：第19條第1 項  │  燬。          │
│  │        │    │          │                    │                      │扣案之其餘加熱│
│  │        │    │          │                    │                      │  器壹個沒收。  │
├─┼────┼──┼─────┼──────────┼───────────┼────────┤
│16│鋼絲軟管│6 條│編號參-16 │                    │第19條第1 項          │扣案之鋼絲軟管陸│
│  │        │    │          │                    │                      │條沒收。        │
├─┼────┼──┼─────┼──────────┼───────────┼────────┤
│17│溫度計  │2 支│編號參-17 │                    │第19條第1 項          │扣案之溫度計貳支│
│  │        │    │          │                    │                      │沒收。          │
├─┼────┼──┼─────┼──────────┼───────────┼────────┤
│18│紅磷    │4 罐│編號參-18 │                    │第19條第1 項          │扣案之紅磷肆罐沒│
│  │        │    │          │                    │                      │收。            │
├─┼────┼──┼─────┼──────────┼───────────┼────────┤
│19│馬達    │1 台│編號參-19 │                    │第19條第1 項          │扣案之馬達壹台沒│
│  │        │    │          │                    │                      │收。            │
├─┼────┼──┼─────┼──────────┼───────────┼────────┤
│20│紅磷水溶│1 罐│編號參-20 │含第二級第89項毒品甲│第18條第1 項前段      │扣案之第二級毒品│
│  │液      │    │          │基安非他命成分，淨重│                      │甲基安非他命壹罐│
│  │        │    │          │約333.40公克（空瓶重│                      │（含罐，純質淨重│
│  │        │    │          │約86 .20公克），純度│                      │約參點捌零公克）│
│  │        │    │          │1.14％，純質淨重約3.│                      │沒收銷燬。      │
│  │        │    │          │80公克。亦發現含有以│                      │                │
│  │        │    │          │紅磷法製造甲基安非他│                      │                │
│  │        │    │          │命過程中所需之碘成分│                      │                │
│  │        │    │          │。                  │                      │                │
├─┼────┼──┼─────┼──────────┼───────────┼────────┤
│21│小瓦斯爐│1 台│編號參-21 │發現有第二級第89項毒│第18條第1 項前段      │扣案之小瓦斯爐壹│
│  │        │    │          │品甲基安非他命及第四│                      │台沒收銷燬。    │
│  │        │    │          │級毒品先驅原料（假）│                      │                │
│  │        │    │          │麻黃鹼成分殘留。    │                      │                │
├─┼────┼──┼─────┼──────────┼───────────┼────────┤
│22│不鏽鋼鍋│4 個│編號參-22 │抽樣編號1 ，發現有第│編號1 ：第18條第1 項│扣案之編號一不│
│  │        │    │          │二級第89項毒品甲基安│  前段                │  鏽鋼鍋壹個沒收│
│  │        │    │          │非他命成分殘留。    │其餘：第19條第1 項  │  銷燬。        │
│  │        │    │          │                    │                      │扣案之其餘不鏽│
│  │        │    │          │                    │                      │  鋼鍋參個沒收。│
├─┼────┼──┼─────┼──────────┼───────────┼────────┤
│23│乙醚    │1 桶│編號參-23 │                    │第19條第1 項          │扣案之乙醚壹桶沒│
│  │        │    │          │                    │                      │收。            │
├─┼────┼──┼─────┼──────────┼───────────┼────────┤
│24│碘      │3 罐│編號參-24 │                    │第19條第1 項          │扣案之碘參罐沒收│
│  │        │    │          │                    │                      │。              │
├─┼────┼──┼─────┼──────────┼───────────┼────────┤
│25│不明化學│2 罐│編號參-25 │                    │第19條第1 項          │扣案之不明化學藥│
│  │藥品    │    │          │                    │                      │品貳罐沒收。    │
├─┼────┼──┼─────┼──────────┼───────────┼────────┤
│26│乙醇    │1 罐│編號參-26 │                    │第19條第1 項          │扣案之乙醇壹罐沒│
│  │        │    │          │                    │                      │收。            │
├─┼────┼──┼─────┼──────────┼───────────┼────────┤
│27│已使用碘│1 罐│編號參-27 │                    │第19條第1 項          │扣案之已使用碘劑│
│  │劑      │    │          │                    │                      │壹罐沒收。      │
├─┼────┼──┼─────┼──────────┼───────────┼────────┤
│28│已使用過│1 罐│編號參-28 │                    │第19條第1 項          │扣案之已使用過紅│
│  │紅磷    │    │          │                    │                      │磷壹罐沒收。    │
├─┼────┼──┼─────┼──────────┼───────────┼────────┤
│29│硫酸    │1 罐│編號參-29 │                    │第19條第1 項          │扣案之硫酸壹罐沒│
│  │        │    │          │                    │                      │收。            │
├─┼────┼──┼─────┼──────────┼───────────┼────────┤
│30│乙溶劑  │1 罐│編號參-30 │                    │第19條第1 項          │扣案之乙溶劑壹罐│
│  │        │    │          │                    │                      │沒收。          │
├─┼────┼──┼─────┼──────────┼───────────┼────────┤
│31│粗鹽    │1 包│編號參-31 │                    │第19條第1 項          │扣案之粗鹽壹包沒│
│  │        │    │          │                    │                      │收。            │
└─┴────┴──┴─────┴──────────┴───────────┴────────┘
 附表三：
┌──┬────────┬───┬──────┬─────────────┐
│編號│物品名稱        │數量  │扣押物品目錄│備註（核與本案犯罪無涉）  │
│    │                │      │編號        │                          │
├──┼────────┼───┼──────┼─────────────┤
│1   │手機            │3 支  │壹-1        │含SIM卡3片、電池3個       │
│    │                │      │            │（0000000000 000000390-8、│
│    │                │      │            │0000000000、00000000 00000│
│    │                │      │            │3）                       │
├──┼────────┼───┼──────┼─────────────┤
│2   │磅秤            │1 個  │壹-2        │                          │
├──┼────────┼───┼──────┼─────────────┤
│3   │安非他命毒品    │1 包  │壹-3        │                          │
├──┼────────┼───┼──────┼─────────────┤
│4   │疑似海洛因毒品  │1 包  │壹-4        │                          │
├──┼────────┼───┼──────┼─────────────┤
│5   │分裝袋          │1 袋  │壹-5        │                          │
├──┼────────┼───┼──────┼─────────────┤
│6   │鑰匙            │2 副  │壹-6        │                          │
├──┼────────┼───┼──────┼─────────────┤
│7   │海洛因毒品      │1 袋  │貳-31       │內有8 包。原編號係起訴書附│
│    │                │      │            │表一編號30。              │
└──┴────────┴───┴──────┴─────────────┘